Inventaris van het archief van de familie De Constant Rebecque
Nationaal Archief, Den Haag
- EERSTE AFDELING
  - Juliana Frederica barones De Constant Rebecque-d'Ablaing van Giessenburg. 1807-1879., VIa.
    - Ingekomen brieven van haar zoon Victor, 1849-1859; 69D; 68 stukken in een omslag
    - Ingekomen brieven van haar zoon Jan Willem De Constant Rebecque, 1854-1859; 69E; 52 stukken in een omslag
    - Ingekomen brief van haar kleindochter Petronella Sara Maria Dulcis., 1878; 69F; 1 stuk
    - Ingekomen brieven van haar zuster Margaretha Cornelia, 1819-1878 en z.j.; 69G; 35 stukken in een omslag
    - Ingekomen brieven van haar zuster Henriette Elisabeth, 1852-1853 en z.d.; 69H; 6 stukken in een omslag
    - Ingekomen brieven van haar broer Mr.Vincent Matthias, 1840-1873 en z.d.; 69I; 27 stukken in een omslag
    - Ingekomen brieven van haar broer Willem Jan, 1829-1844 en 1874; 69J; 8 stukken in een omslag
    - Ingekomen brieven van haar broer Willem Frederik George Lodewijk, 1842-1872 en z.d.; 69K; 17 stukken in een omslag
    - Ingekomen brief van haar nicht Elisabeth Henriette Adriana, dochter van haar broer Mr. Rudolf Carel., 1843; 69L; 1 stuk
    - Ingekomen brieven van haar nicht van moederszijde Margaretha Cornelia Calkoen-Snoukaert van Schauburg en de schoonzusters van deze Cornelia Margaretha Theodora en Theodora Johanna Calkoen., 1822 en 1826 en z.d.; 69M; 4 stukken in een omslag
    - Ingekomen brieven van haar tante van moederszijde Margaretha Johanna Henriette van Lynden van Hoevelaken-Corver Hooft, haar oom Mr. Jan Elias Nicolaas van Lynden van Hoevelaken en haar nicht Agatha Theodora., 1829 en z.d.; 69N; 3 stukken in een omslag
    - Ingekomen brief van haar nicht Margaretha Cornelia Schimmelpenninck van der Oye-van Lynden van Hoevelaken., 1815, 1870 en z.d.; 69O; 3 stukken in een omslag
    - Ingekomen brieven van haar tante van moederszijde Agnes Maria Dedel-Corver Hooft., 1826 en z.d.; 69P; 3 stukken in een omslag
    - Ingekomen brieven van haar nicht Sara Maria Wrangel-Dedel en haar neef Salomon Dedel., 1817-1842 en z.d.; 69Q; 21 st.in 1 omslag
    - Ingekomen brieven van haar nicht Margaretha Cornelia Dedel., 1822-1851 en z.d.; 69R; 9 stukken in een omslag
    - Ingekomen brieven van haar oom van moederszijde Jan Corver Hooft en haar tante Ursuline Philippine Corver Hooft-van Tuyll van Serooskerken., 1825 en z.d.; 69S; 2 stukken in een omslag
    - Ingekomen brieven van haar tante Thecla Igelstrom., 1850-1858 en z.d.; 69T; 15 stukken in een omslag
    - Brieven van haar schoonvader Jean Victor De Constant Rebecque, 1837-1847; 69U; 7 stukken in een omslag
    - Ingekomen brieven van haar vriendin Adriana Sophia Schimmelpenninck van der Oye van de Poll-van Rhemen., 1824-1841 en z.j.; 69V; 52 stukken in een omslag
    - Ingekomen brief van Adriana Mauritia Theodora Collot d'Escury-Melvill van Carnbee., z.j.; 69W; 1 stuk
    - Ingekomen brieven van diverse anderen., 1813-1873 en z.j.; 69X; 82 stukken in een omslag
    - Toekenning door de administratie van het weduwenfonds voor de geëmployeerden tot het Algemeen Bestuur van een weduwepensioen aan Juliana Frederika d'Ablaing van Giessenburg, weduwe van Mr. Charles Théodore Jean De Constant Rebecque, 6 Januari 1871; 69Y; 1 stuk
    - Lijst van verzonden kennisgevingen bij het overlijden van haar echtgenoot., 1870; 69Z; 2 stukken in 1 omslag
  - Willem Anne baron de Constant Rebecque (1807-1862), VII
    - Dagboeken, 1824 juli - 1862 februari 12; 70-111; 42 delen
      Twee delen zijn volgens de wens van de schrijver verbrand, nl. deel XIV (1841/1842) en deel XVIa (1844). [Hierbij 8 albums gemerkt p-w, met door de schrijver vervaadigde tekeningen van door hem bezochte plaatsen, van schepen enz. uit de jaren 1819-1858]. Locatie van deze albums onbekend [2005]
      - I, 70
      - II, 71
      - III, 72
      - IV, 73
      - V, 74
      - VI, 75
      - VII, 76
      - VIII, 77
      - IX, 78
      - X, 79
      - XI, 80
      - XII, 81
      - XIII XIV, 82
      - XV, 83
      - XVI XVIa, 84
      - XVII, 85
      - XVIII, 86
      - XIX, 87
      - XX, 88
      - XXI, 89
      - XXII, 90
      - XXIII, 91
      - XXIV, 92
      - XXV, 93
      - XXVI, 94
      - XXVII, 95
      - XXVIII, 96
      - XXXIX, 97
      - XL, 98
      - XLI, 99
      - XLII, 100
      - XLIII, 101
      - XLIV, 102
      - XLV, 103
      - XLVI, 104
      - XLVII, 105
      - XLVIII, 106
      - XLIX, 107
      - L, 108
      - LI, 109
      - LII, 110
      - LIII, 111
    - Dagboek van twee reizen, het het schip "De Rijn" naar de Middelandse Zee, en met het schip "Palembang" naar Madeira, 1836,1837; 112; 1 deel
    - Brieven van zijn ouders en zijn zuster Louise Isabelle (1808-1852), 1824-1852; 113; 1 omslag
    - Brieven van zijn broer Theodore Guillaume Thierry Victor (1803-1858), 1837-1856; 114; 1 omslag
    - Brieven van zijn broer Charles Theodore Jean (1805-1870) en diens echtgenote Juliana Frederica (Julie) geboren d'Ablaing van Giessenburg, 1831-[1860]; 115; 1 omslag
    - Brieven van zijn neef Jan [Daniël Cornelis Willem] Willem (1841-1893), 1854-1857; 116; 1 omslag
    - Ingekomen brief van zijn neef Victor., z.j.; 116A; 1 stuk
    - Brieven van verschillende personen, 1831-1861; 117; 1 omslag
    - Ingekomen brieven van G.de Mestral-Grescher en H.de Mestral., 1853; 117A; 4 stukken in een omslag
    - Ingekomen stuk van en minuut van uitgaand stuk aan Jan Jacob Rochussen, oud-gouverneur-generaal van N.O.Indië., 1854; 117B; 1 stuk
  - Emma Eugénie Frederica barones De Constant Rebecque-Van Rechteren. 1832-1907., VIIa.
    - Dagboek, 1854-1874; 117C-117H; 6 delen
      - 13 Augustus 1854-27 April 1856, 117C
      - 28 Augustus 1856-17 September 1859, 117D
      - 18 September 1859-10 Augustus 1862, 117E
      - 11 Augustus 1862-16 Augustus 1865, 117F
      - 17 Augustus 1865-6 Maart 1869, 117G
      - 7 Maart 1869-10 October 1874, 117H
  - Justine Therèse barones De Constant Rebecque. 1855-1951, VIIb.
    - Dagboek, 1869-1874; 117I-117J; 2 delen
      - 1 Januari 1869-4 April 1870, 117I
      - 19 Juli 1870-3 Augustus 1874, 117J
  - Cécile Alexandrine Von Pückler-barones De Constant Rebecque. 1857-1941, VIIc.
    - Dagboek, 1869-1877, 1879-1940; 117K-117XXX; 66 delen
      - 1 Januari 1869-16 Mei 1870, 117K
      - 17 Mei 1870-30 April 1871, 117L
      - 1 Mei 1871-11 Maart 1872, 117M
      - 12 Maart 1872 17 September 1873, 117N
      - 18 September 1873-28 Februari 1875, 117O
      - 1 Maart 1875-26 April 1877, 117P
      - 28 December 1879-26 November 1881, 117Q
      - 26 November 1881-31 December 1882, 117R
      - 1883, 117S
      - 1884, 117T
      - 1885, 117U
      - 1886, 117V
      - 1887, 117W
      - 1888, 117X
      - 1889, 117Y
      - 1890, 117Z
      - 1891, 117AA
      - 1892, 117BB
      - 1893, 117CC
      - 1894, 117DD
      - 1895, 117EE
      - 1896, 117FF
      - 1897, 117GG
      - 1898, 117HH
      - 1899, 117II
      - 1900, 117JJ
      - 1901, 117KK
      - 1902, 117LL
      - 1903, 117MM
      - 1904, 117NN
      - 1905, 117OO
      - 1906, 117PP
      - 1907, 117QQ
      - 1908, 117RR
      - 1909, 117SS
      - 1910, 117TT
      - 1911, 117UU
      - 1912, 117VV
      - 1913, 117WW
      - 1914, 117XX
      - 1915, 117YY
      - 1916, 117ZZ
      - 1917, 117AAA
      - 1918, 117BBB
      - 1919, 117CCC
      - 1920, 117DDD
      - 1921, 117EEE
      - 1922, 117FFF
      - 1923, 117GGG
      - 1924, 117HHH
      - 1925, 117III
      - 1926, 117JJJ
      - 1927, 117KKK
      - 1928, 117LLL
      - 1929, 117MMM
      - 1930, 117NNN
      - 1931, 117OOO
      - 1932, 117PPP
      - 1933, 117QQQ
      - 1934, 117RRR
      - 1935, 117SSS
      - 1936, 117TTT
      - 1937, 117UUU
      - 1938, 117VVV
      - 1939, 117WWW
      - 1940, 117XXX
  - Louise Isabelle von Pückler, geboren barones de Constant Rebecque (1808-1852), VIII
    - Brief van Marie [N.N.], 1852; 118; 1 stuk
    - Aantekeningen betreffende de familie Von Pückler, z.d.; 119; 1 omslag
  - Victor Carel baron de Constant Rebecque (1838-1860), IX
    Geboren 16-5-1838 te 's-Gravenhage. Overleden Leyenburg (Loosduinen) 11-3-1860. Zoon van Charles Theodore Jean baron de Constant Rebecque (1805-1870) en Juliana Frederica barones d'Ablaing van Giessenburg (1817-1879). Officier Genie 1856-1860.
    - Geboorteakte, 1856; 120; 1 stuk
    - Ingekomen brieven van zijn vader., 1852-1859; 120A; 96 st.in 1 omsl
    - Ingekomen brieven van zijn moeder., 1846-1859; 120B; 145 st.in 1 omsl
    - Ingekomen brieven van zijn broer Jan Willem., 1849-1857; 120C; 54 stukken in een omslag
    - Ingekomen brief van zijn tante van moederszijde Margaretha Cornelia Forstner van Dambenoy-d'Ablaing van Giessenburg., 1852; 120D; 1 stuk
    - Minuut-uitgaande brief., 1859; 120E; 1 stuk
    - Uitgaande brief als 2e luitenant-ingenieur aan de majoor eerstaanwezend ingenieur der genie te Utrecht 1858. eenv. gelijkd. copie., 120F; 1 stuk
    - Dagboek van Victor (?) De Constant Rebecque beschrijvende een reis van Leyenburg naar Berlijn en terug., 19 juni-12 juli 1850; 120G; 1 deeltje
      Ingehecht handgetekende kaart van de reisroute.
    - Gedichten, handgetekende kaarten en herinneringen., 1846, 1848 en z.j.; 120H; 15 stukken in 1 omslag
    - Tekeningen op meetkundig gebied., 120I; 1 omslag
  - Jan Daniël Cornelis Carel Willem baron de Constant Rebecque (1841-1893), X
    - Geboorte- en huwelijksakten van J.D.C.C.W. baron de Constant Rebecque en jkvr. Henriette Sara Hora Siccama (1844-1924), 1811-1869; 121; 1 omslag
    - Ingekomen brieven van zijn vader., 1850-1870 en z.j.; 121A; 35 stukken in een omslag
    - Ingekomen brieven van zijn moeder., 1854-1878; 121B; 232 stukken in een omslag
      Bijgevoegd 1 concept-antwoord z.j. en publicatie van boedelveiling, dd. 23 April 1879.
    - Ingekomen brieven van zijn dochter Petronella Sara Maria Dulcis., 1878-1890 en z.j.; 121C; 8 stukken in een omslag
    - Ingekomen brieven van zijn dochter Idzardina Juliana Frederika 1878, 1890 en z.j.; 121D; 3 stukken in een omslag
    - Ingekomen brieven van zijn broer Victor Carel., 1853-1857; 121E; 7 stukken in een omslag
    - Ingekomen brief van zijn oom Willem Anne De Constant Rebecque., 1860; 121F; 1 stuk
    - Ingekomen brieven van zijn nicht van vaderszijde Louise von Pückler-De Constant Rebecque, haar echtgenoot Henri en haar zoon, Auguste 1864-1892 en z.j.; 121G; 49 stukken in een omslag
    - Ingekomen brieven van zijn neef van vaderszijde Willem Anne De Constant Rebecque de Villars, diens echtgenote Emma Eugenia Frederica De Constant Rebecque de Villars-van Rechteren en hun dochters Justine en Cecile., 1868-1886 en z.j.; 121H; 44 stukken in een omslag
    - Ingekomen brieven van zijn neef Victor César Louis Marie De Constant Rebecque., 1864-1886 en z.j.; 121I; 30 st.in een omslag
    - Ingekomen brief van zijn neef van vaderszijde Charles Rigaud., 1880; 121J; 1 stuk
    - Ingekomen brieven van zijn nicht van vaderszijde Minna Anne Justine de Rougemont-De Constant Rebecque., 1886 en z.j.; 121K; 2 stukken in een omslag
    - Brieven van een neef van vaderszijde d'Estournel De Constant Rebecque., 1886-1887 en z.j.; 121L; 18 stukken in een omslag
    - Ingekomen brieven van zijn neven van vaderszijde en moederszijde Mr.Jan Carel Elias van Lynden en Jan Elias Nicolaas Schimmelpenninck van der Oye., 1877; 121M; 2 stukken in een omslag
    - Ingekomen brieven van zijn nichten van moederszijde Elisabeth Henriette Adriana en Julia, Frederika en zijn neef Jan Daniël Cornelis Willem, kinderen van Rudolf Carel d'Ablaing van Giessenburg., 1870-1888; 121N; 11 stukken in een omslag
    - Ingekomen brief van zijn tante van moederszijde Margaretha Cornelia Forstner van Dambenoy-d'Ablaing van Giessenburg., 1869-1879; 121O; 3 stukken
    - Ingekomen brieven van zijn oom van moederszijde Mr. Vincent Matthias d'Ablaing van Giessenburg en diens echtgenote Marie Veronica Caecilia Franziska Asta d'Ablaing van Giessenburg-von Hacke., 1869-1887; 121P; 4 stukken in een omslag
    - Ingekomen brieven van zijn oom van moederszijde Willem Jan d'Ablaing van Giessenburg., 1870-1872; 121Q; 2 st. in een omslag
    - Ingekomen brieven van zijn oom van moederszijde Joan Daniël Willem van Arkel d'Ablaing van Giessenburg., 1871-1879; 121R; 26 stukken in een omslag
      Bijgevoegd minuut-condoleance van zijn weduwe. 1879.
    - Ingekomen brief van zijn oom van moederszijde Jan Kol, echtgenoot van Ulbine d'Ablaing van Giessenburg., 1872; 121S; 1 stuk
    - Ingekomen brief van zijn nicht van moederszijde Adeline. Snouckaert-van Schauburg., z.j.; 121T; 1 stuk
    - Ingekomen brieven van zijn nicht van moederszijde C.Rendorp., z.j.; 121U; 4 stukken
    - Ingekomen brieven van zijn schoonvader Otto Willem Hora Siccama., 1869-1879; 121V; 22 stukken in een omslag
      Bijgevoegd grafrede uitgesproken door Jan Willem. 14 October 1879.
    - Ingekomen brieven van zijn zwager Harco Theodorus Hora Siccama., 1870-1883; 121W; 22 stukken in een omslag
      Hierbij een brief betreffende het overlijden van de Prins van Oranje, 5 Juli 1879.
    - Ingekomen brieven van de oom van zijn echtgenote. Mr. Louis Charles Hora Siccama en diens zoon Wiardus., 1876-1885; 121X; 5 stukken in een omslag
    - Ingekomen brieven van zijn tante van vrouwszijde Antoinette Louise de Hartitzsch-Hora Siccama en haar kinderen Sidonie, Charlotte en Angeline., 1877 en z. j; 121Y; 3 stukken in een omslag
    - Ingekomen brieven van de tante en ooms van vrouwszijde Sarah Sandbach-van Capellen, R.Sandbach, Charles Henri Frederic van Capellen en vice admiraal Julius van Capellen., 1870-1890 en z.j.; 121Z; 15 stukken in een omslag
    - Ingekomen brieven van zijn neef van vrouwszijde Duco Gerrold Hora Siccama van de Harkstede., 1882; 121AA; 3 stukken in een omslag
    - Ingekomen brieven van zijn nicht van moederszijde Marie Forstner van Dambenoy (madame de Massenbach)., 1851-1861 en z.j.; 121BB; 18 stukken in een omslag
    - Ingekomen brieven van overige familieleden., 1869-1893 en z.j.; 121CC; 11 stukken in een omslag
    - Brieven van Willem Nicolaas, prins van Oranje, met een minuut-brief van de Constant Rebecque aan de prins, een brief van de prins aan mevrouw de Constant Rebecque en vele brieven, telegrammen en andere stukken betreffende de ziekte, het overlijden en de begrafenis van de prins, 1869-1879; 122; 1 omslag
    - Ingekomen gelukwensen bij de geboorte van zijn dochter Petronella Sara Maria Dulcis, van de Koning, Koningin Sophie, Prins en Prinses Hendrik der Nederlanden en Prins Frederik der Nederlanden., 1870; 122A; 5 stukken in een omslag
    - Dankbetuiging van Koning Willem III voor een aangeboden schildery van het meer van Genève en van Koningin Sophie voor goede wensen., 1874; 122B; 2 stukken in een omslag
    - Minuut-kennisgeving aan de Koning van het overlijden van de President van de Algemene Rekenkamer O.W.Hora Siccama., 10 October 1879; 122C; 1 stuk
    - Brieven van prins Frederik der Nederlanden en van vorst Wilhelm von Wied, 1878-1879; 123; 1 omslag
    - Ingekomen brieven van vorst Wilhelm von Wied en de prinses von Wied., 1878-1887; 123A; 4 stukken in een omslag
    - Ingekomen brieven van prinses Louise van Pruisen en prins Albert van Pruisen., 1874, 1887 en 1889; 123B; 3 stukken in een omslag
    - Ingekomen brief van de zuster der Koningin der Nederlanden, prinses Marie van Wurtenberg., 1874; 123C; 1 stuk
    - Ingekomen brieven van prins Henri XXII van Reuss-Greiz., 1882; 123D; 2 stukken in een omslag
    - Brieven van verschillende personen, 1881-1889; 124; 1 omslag
    - Ingekomen brieven van leden van de hofhouding Generaal Majoor C.H.F.Dumonceau, Opper hofmaarschalk. 1886-1889 (4); H.Hooft, administrateur der Kroondomeinen, 1881-1882 (3); E.van Ittersum, z.d. (1); Mr.J.E.H.van Nagell van Ampsen, opperstalmeester 1889 (1); H.van de Poll, z.d. (1); Kapitein S.M.S. de Ranitz. 1885,1887 en 1892 (3) en Mr.R.J.Schimmelpenninck van Nijenhuis, grootmeester van het Koninklijk Huis, 1887 (2), 1881-1892; 124A; 15 stukken in een omslag
    - Ingekomen brieven van J.Alstorphius van Hemert 1879 (1); George Ayscough Booth 1879 (1); L.Baeck 1879 (2); Kolonel F.de Bas 1885-1890 (4); V.Baud 1882-1884 (5); M.E.Belinfante 1885 (1); Louise Bentinck z.d. (1); Mr.J.J.Bergsma 1892 (1); W.Hubert van Beusekom 1889-1890 (2); W.X.J.Beyerinck 1881-1888; (5); David Bles 1889-1891 (7); Dr. Bonnal te Arcachon 1880 (1); Mr.R.C.van der Borch van Verwolde 1878 (1); Edouard de Boyne, z.d. (4); Percy Bowen 1870 (1); Buraille 1879 (1); Mr.Carel van Bylandt en zijn echtgenote Sophie Alexandrine v.Bylandt-van der Staal 1870-1893 en z.d. (138); F.van Bylandt 1865 (2); L.van Bylandt, z.d. (3); Commissie tot viering verjaardag Prins van Oranje 1877 (1); Adriana Mauritia Theodora Collot d'Escury-Melvill van Carnbee en Dorothea Johanna Louisa van Teylingen van Kamerik-Melvill van Carnbee.1847-1848 en z.d. (7); Albert Danalde 1864 (1); J.A.Deketh 1876 (1); H.J.van Doorn van Westcapelle 1885 (1); D.van Driest 1885 (2); M.Ducos 1879 (1); Dyserinck 1889 (1); Elout van Soeterwoude 1875 (1); C.Espana, Spaans legatie-secretaris te 's-Gravenhage 1865 (1); A.Fock 1880 (1); C.Fock 1876 (1 met bijlage); Fock (broer van A.)1882 (1); Fortuyn, z.d.(1); P.van der Gaag Andr.zoon 1880 (1); G.de Greve 1879 (1); van Hardenbroek van Bergambacht op huize Enserink te Vorden 1881-1888 en z.d. (6); Hartsen 1889 (1); Hartsinck 1879 (1); Henry Havard 1870-1891 en z.d. (38); R.P.van Heeckeren 1874 (1); H.Heerma 1879 (1); comte d' Herisson te Parijs 1889 (1) met 2 minuut-brieven aan dezelve; Frits van Hogendorp (Damas) z.d. (2); Bart van Hove, J.H. van Hove en H.G. Tersteeg 1879-1888 (6); C.W.de Jong 1889 (10); Jules ... uit Hongarije (devies Plus esse quam videri) 1878-1881 en z.d. (4); L.J.S.van Kempen 1889 (1); A.Kist 1889 (4); W.P.van de Laan te Rotterdam 1885 (3); Maxine Lalanne, schilder en etser, 1880 (3); Arthur B. Law 1879-1880 (2); E.A. Lefebure de Béhaine, gezant van Frankrijk 1882 (1); H. de Villers te Luxemburg 1890 (1); Stanislas Liebiencki 1872 (2); E.L.van Limburg Stirum 1889 (1); H.van Limburg Stirum 1878 (1); Wigbold Albert van Limburg Stirum en zijn zuster Frederika Augusta van Schuylenburg-van Limburg Stirum 1870 (2); C.A.Ochsner en G.Ochsner 1880-1892 (19); Jacob van Oordt, Nieuwstraat den Haag 1873-1886 (31 en 1 min.antwoord); Louis van Pallandt en zijn echtgenote Cecile van Pallandt-van Neerijnen 1866-1881 (6); generaal W.L.Petit, z.j. (3); H.Pierson 1889 (1); Freiherr von Plettenberg Mehrum 1874 (1); D.Polak Daniels 1892 (1); L.P.Quarles van Ufford 1877 en 1889 (2); Lambert de Ram 1889 (1); G. van Rechteren Appeltern 1861-1864 en z.j. (5); van Reenen 1889 (1); familie Reeser 1879 (1); Rekenkamer, boden der, 1879 (1); Charles Rigaud en Edmond Pichet 1882 (3); J.Riter 1876 (1); Robert Barnwell Roosevelt, minister plenipotentiaris van de Ver.Staten van Amerika te 's-Gravenhage, e.a. 1885-1888 en z.j. (4); H.A.Sangster 1880 (1); Mathilde Lusia de Santanna, z.j. (1); W.C.D.van der Schalk en H.van der Hoeven 1892 (2); Dr.G.D.J.Schotel te Dordrecht 1879 (1); Th.Six 1892 (1); Olga Smirnoff 1881-1882 en z.j. (4); F.Spinola 1891 (1); Th. van der Stang 1892 (1); Steengracht 1866 (1); N.de Stolypine, gezant van Rusland 1876 (1); A.W.Sythoff 1872 (1); Tak van Poortvliet 1888 (1); Sophie Troubetzkoi 1873-1876 (9); Türckheim 1871 (1); G.Tutein Nolthenius 1883 en z.j. (3); H.van Tuyl 1885 (1); d'Yvoy van Mijdrecht 1865 (1); H.A.van de Velde 1889 (1); Dr.P.Vergely 1880 (1); Emily Vernon Harcourt z.j. (1); Ad (of A.d.)Verschuer z.j. (1); C.Verwine te Arnhem 1879 (1); A.P.A.Vink, notaris te Hillegersberg 1892 (1); J.F.van Vredenburg (Frits) 1875-1879 (3); Prof,Mr. G.W. Vreede te Utrecht 1879-1880 (4); van Wassenaar van Catwijck 1877 (1); J.C.J.D.van Wessem 1892 (4); E.A.Zubli 1874 (2); J.W.J.van Zuylen van Nyevelt, lid van de Rekenkamer 1879 (1); e.a. 1861-1892 (11)., 124B; 441 stukken in een omslag
      Bijgevoegd min.uitgaande brief 1857.
    - Schoolrapport., 1 sept. 1854; 124BIS; 1 stuk
    - Oproep voor de keuring voor adelborst 3e klasse., 1855; 124C; 1 stuk
    - Bewijs van toelating tot de Universiteit na cum laude afgelegd eind-examen van het Gymnasium te Delft, door rector en curatoren van dat Gymnasium uitgereikt., 25 Juni 1860; 124D; 1 stuk
    - Bewijs van aanneming als corpslid te Leiden., 1860; 124E; 1 stuk
    - Stukken betreffende het volgen van colleges, oproeping tot examens, het afgelegde examen in de beginselen der meetkunde en zijn studententijd te Leiden., 1862-1866; 124F; 1 omslag
    - Staten van dienst bij de rustende schutterij in de provincie Zuid-Holland, 1863-1884; 124G; 6 stukken in een omslag
      - Koninklijk Besluit van 23 December 1863 no. 68, houdende de benoeming tot 2e luitenant bij de rustende schutterij in de provincie Zuid-Holland. 1863, 1; 1 stuk
      - Koninklijk Besluit van 22 Januari 1869 no. 2, houdende benoeming tot 1e luitenant van de rustende schutterij.1869, 2; 1 stuk
      - Koninklijk Besluit van 19 Mei 1872 no. 310, houdende benoeming tot kapitein bij de 2e compagnie van het 1e bataillon rustende schutterij in Zuid-Holland, met bijlage. 1872, 3; 1 omslag
      - Koninklijk Besluit van 11 April 1874 no. 8, houdende benoeming tot majoor-kommandant bij het bataillon rustende schutterij in de provincie Zuid-Holland met verklaring van eedsaflegging.1874, 4; 1 stuk
      - Koninklijk Besluit van 13 Februari 1884 no. 2, houdende eervol ontslag als majoor-kommandant van het 1e bataillon van de rustende schutterij in de provincie Zuid-Holland, met bijgevoegde minuut-verzoek om ontslag als zodanig.1884, 5; 2 stukken in een omslag
    - Stukken betreffende toelating als lid van de raad der gemeente Loosduinen., 1869; 124H; 1 omslag
    - Stukken betreffende benoeming tot en beëdiging als hoofdingeland-plaatsvervanger van Delfland., 1872, 1875 en 1881; 124I; 1 omslag
    - Stukken betreffende zijn verkiezing tot lid van de Provinciale Staten van Zuid-Holland., 1882-1883; 124J; 1 omslag
    - Koninklijk Besluit van 24 Februari 1884 no. 2, 20 Januari 1885 no. 18 en 17 Januari 1887 no. 2, houdende zijn benoeming tot- en van 26 Januari 1887 no.136, houdende eervol ontslag als Voorzitter van de Militieraad voor de Provincie Zuid-Holland, met bijlage., 1884-1887; 124K; 1 omslag
    - Koninklijk Besluit van 9 Mei 1886 no. 39, houdende benoeming tot hofmaarschalk en kamerheer ceremoniemeester, op een jaarwedde van f.3000.-., 124L; 1 stuk
    - Bericht van aanneming als lid van de Koninklijke Nederlandse Jachtclub., 1863; 124M; 1 stuk
    - Jachtvergunning, verleend door de opperjagermeester des Konings., 1863 en 1875; 124N; 2 stukken in een omslag
    - Bericht van aanneming als lid van de Pomologische vereniging te Boskoop., 1868; 124O; 1 stuk
    - Ingekomen bericht van benoeming tot commissaris in de "wacht en visserij" op de Lutine., 1879; 124P; 1 stuk
    - Ingekomen aanbieding van het lidmaatschap van het Uitvoerend Comité van de Nationale tentoonstelling van oude- en nieuwe kunstnijverheid te 's-Gravenhage., 1888; 124Q; 1 stuk
    - Ode van de Loosduinse jeugd bij gelegenheid van zijn ondertrouw., 3 December 1869; 124R; 1 stuk
    - Ingekomen gelukwens van schuttersplichtigen bij de 4e compie 1e bataillon rustende schutterij in Zuid-Holland, ter gelegenheid van 25 jarigen dienst als officier bij het bataillon., 1888; 124S; 1 stuk
    - Ingekomen dankbetuiging van het Bestuur der Haagse Kookschool voor de van waardering getuigende woorden uitgesproken in de Vergadering der Provinciale Staten., 26 Dec.1892; 124T; 1 stuk
    - Paspoort voor Europa en Amerika., 7 Juni 1883; 124U; 1 stuk
    - Zakelijke stukken., 1879-1892; 124V; 1 omslag
      - Staat van uitgaven voor het schip de "Hermina" komende ten laste van de huurders Harvard, Heemskerk en J.W. De Constant Rebecque.1877, 1; 1 omslag
      - Acte van huur en verhuur van een huis Noordeinde no. 134 te 's-Gravenhage aan H. de Regt.1 Maart 1880, 2; 1 stuk